臺灣橋頭地方法院民事裁定
                                      111年度橋救字第2號
聲  請  人  洪近菡  
代  理  人  陳雅娟律師(法律扶助律師)
相  對  人  高孝先  
上列聲請人因對相對人請求損害賠償事件，聲請訴訟救助，本院
裁定如下：
    主  文
聲請駁回。
    理  由
一、按當事人無資力支出訴訟費用者，法院應依聲請，以裁定准
    予訴訟救助，但顯無勝訴之望者，不在此限；法院認定前項
    資力時，應斟酌當事人及其共同生活親屬基本生活之需要，
    民事訴訟法第107 條定有明文。次按經財團法人法律扶助基
    金會（下稱法扶基金會）分會准許法律扶助之無資力者，其
    於訴訟或非訟程序中，向法院聲請訴訟救助時，除顯無理由
    者外，應准予訴訟救助，不受民事訴訟法第108 條規定之限
    制，民國104 年7 月1 日修正公布，同年月6 日施行之法律
    扶助法第63條亦有明文。是經法扶基金會分會准許法律扶助
    者，其再向法院聲請訴訟救助時，法院就其有無資力，原則
    應無庸再予審查（法律扶助法第63條修正理由參照）。
二、經查，兩造間請求損害賠償等事件，聲請人主張無資力支出
    訴訟費用，業經法扶基金會准予法律扶助，爰依法聲請訴訟
    救助等情，固據提出法律扶助基金會審查表為證。然參之上
    開審查表准予全部扶助理由中資力部分，記載全戶可處分收
    入僅新臺幣(下同)27,000元，尚較110年度法律扶助基金會
    無資力認定標準之高雄市家庭人口數2人上限40,024元為低
    ，惟聲請人起訴請求工作損失部分，自承每日薪資為2,500
    元，且提出其自107年3月15日起即任職於天興油漆工程行之
    在職證明書為佐，以月休4日，每月工作26日計算，月薪已
    高達65,000元，且每月僅需工作17日，薪資即為42,500元而
    逾上開每月可處分收入之上限(財團法人法律扶助基金會受
    法律扶助者無資力認定標準第2條第1項第2款、第4條第1項
    第1款參照)，而較法扶基金會資力審查所載收入為高。再本
    件聲請人請求損害賠償之訴訟費用為7,930元，較諸上開聲
    請人自述之每日薪資，實不能認為聲請人無籌措款項支付上
    開裁判費之資力。聲請人復未能提出其他可供及時調查之證
    據，以釋明其確有窘於生活、缺乏經濟信用或支付訴訟費用
    將導致其本人或家屬生活困難等情事。從而，本件固經法扶
    基金會准予扶助，然依聲請人自陳之收入狀況，難認聲請人
    無資力支出訴訟費用，而與首揭規定未合，應予駁回。
三、依民事訴訟法第107條第1項，裁定如主文。
中　　華　　民　　國　111 　　年　　2　　月　　17　　日
                  橋頭簡易庭  法　　　官  薛博仁
以上正本係照原本作成
如對本裁定抗告須於裁定送達後10日內向本院提出抗告狀，並繳
納抗告費新臺幣1,000元。
                              書　記　官  林國龍
中　　華　　民　　國　111 　　年　　2　　月　　17　　日